【裁判字號】    95,簡上,70
【裁判日期】    950629
【裁判案由】    違反電子遊戲場業管理條例
【裁判全文】
臺灣基隆地方法院刑事判決              95年度簡上字第70號
公  訴  人    臺灣基隆地方法院檢察署檢察官
上  訴  人    甲○○
即  被  告
上列上訴人即被告因違反電子遊戲場業管理條例案件，不服本院
瑞芳簡易庭中華民國九十五年四月十八日九十五年度瑞簡字第三
二號第一審簡易判決（原聲請案號：九十五年度偵字第一二一九
號）提起上訴，本院管轄之第二審合議庭認本案不宜為簡易判決
處刑，爰依通常程序審理並自為一審判決如下：
    主  文
原判決撤銷。
被告無罪。
    理  由
一、本案公訴意旨詳如原聲請簡易判決處刑書之記載（如附件）
    。
二、按電子遊戲場業管理條例係為管理設置電子遊戲機供人娛樂
    之營利事業而為訂定，顧名思義，其係管理電子遊戲『場』
    『業』者，此從該條例除於第三條對「業」者定義為營利事
    業外，並分別於第五條第二、三項、第八條、第九條、第十
    一條亦對『場』之營業場所亦多有規範。而第十五條明定「
    未依本條例規定辦理營利事業登記者，不得經營電子遊戲場
    業。」第十一條第一項規定：「電子遊戲場業於申請營利事
    業登記……，並辦理下列事項之登記：……四、營業場所之
    地址。」是均足認於一定營業場所設置電子遊戲機供人娛樂
    之營利事業，方為本條例規範之對象。
三、經查，本案被告甲○○經查獲之「彈珠戰警」十二台，核屬
    電子遊戲場業管理條例第四條之娛樂類電子遊戲機無訛，此
    有經濟部九十五年四月三日經商字第０九五０二四０七二一
    ０號函附函釋一件，在卷可參，惟本案被告係於民國九十五
    年二月十二日，因台北縣政府於平溪鄉○○街辦元宵節活動
    ，乃臨時前往該街九四號旁空地之公共場所擺設，亦經查獲
    員警廖靖華說明在卷，並有台北縣政府瑞芳分局檢查紀錄表
    一件及現場照片影本二幀在卷可按，則被告雖有擺設電子遊
    戲機供人玩樂，然係臨時設攤，要無一定營業場所得以申請
    營利事業登記之可能，揆諸前揭說明，臨時攤販應非屬電子
    遊戲場業管理條例規範之對象，原審逕以其未經辦理營利事
    業登記營業，有違該條例第十五條規定論處，顯有未洽，被
    告辯稱其為臨時攤販，不可能申請營利事業登記等語，核與
    社會事實相符，應可採信。是原判決既有可議，上訴人指摘
    為有理由，自應由本院將原判決撤銷改判，以符法制。
四、據上論斷，應依刑事訴訟法第四百五十五條之一第一項、第
    三項、第三百六十九條第一項前段、第三百零一條第一項，
    判決如主文。
本案經檢察官乙○○到庭執行職務。
中    華    民    國    95    年    6     月    29    日
                  刑事第五庭審判長法  官  陳志祥
                                  法  官  楊皓清
                                  法  官  陳玉雲
以上正本證明與原本無異。
對於本件判決如有不服，應於收受送達後10日內，向本院提出上
訴書狀，上訴於臺灣高等法院，並按他造當事人之人數附具繕本
。
中    華    民    國    95    年    6     月    30    日
                                  書記官  王毓嫻
附件：
臺灣基隆地方法院檢察署檢察官聲請簡易判決處刑書
                                      95年度偵字第1219號
    被      告  甲○○  男  24歲（民國○○年○月○○日生）
                        住桃園縣八德市○○○街23巷8之3號
                        身分證統一編號：Ｚ000000000號
上列被告因違反電子遊戲場業管理條例案件，業經偵查終結，認
為宜聲請以簡易判決處刑，茲將犯罪事實及證據並所犯法條分敘
如下：
    犯罪事實
一、甲○○明知未依電子遊戲場業管理條例向主管機關申請電子
    遊戲場業之設立許可並辦理營利事業登記，不得經營電子遊
    戲場業，竟基於違反電子遊戲場業管理條例之故意，於民國
    95年2月12日中午12時多起，在台北縣平溪鄉○○街94號旁
    空地之公共場所，擺設電子遊戲機「彈珠戰警」12台，供不
    特定人把玩，嗣於同日下午2時50分許，經警臨檢當場查獲
    ，並扣得「彈珠戰警」12台、新台幣（下同）230元，而知
    上情。
二、案經台北縣政府警察局瑞芳分局報告偵辦。
    證據並所犯法條
一、訊據被告甲○○坦承上開犯行不諱，並有相片16幀、台北縣
    政府警察局瑞芳分局臨檢紀錄表1份附卷可稽，且有「彈珠
    戰警」12台、230元扣案可證，被告犯嫌應堪認定。
二、核被告所為，係違反電子遊戲場業管理條例第22條之罪。扣
    案如事實欄所示之「彈珠戰警」12台、230元，均係被告所
    有，分別為被告犯罪所用、犯罪所得之物，均請依刑法第38
    條規定宣告沒收。
三、依刑事訴訟法第451條第1項聲請逕以簡易判決處刑。
    此致
臺灣基隆地方法院瑞芳簡易庭
中    華    民    國    95    年    3     月    24    日
                           檢  察  官  樊  家  妍
本件正本證明與原本無異
中    華    民    國    95    年    3     月    28    日
                           書  記  官  王  建  龍
參考法條：
電子遊戲場業管理條例第22條
    違反第15條規定者，處行為人1年以下有期徒刑、拘役或科
    或併科新台幣50萬元以上250萬元以下罰金。
附記事項：本件係依刑事訴訟法簡易程序辦理，法院簡易庭得不
傳喚被告、輔佐人、告訴人、告發人等出庭即以簡易判決處刑；
被告、被害人、告訴人等對告訴乃論案件如已達成民事和解而要
撤回告訴或對非告訴乃論案件認有受傳喚到庭陳述意見之必要時
，請即另以書狀向簡易法庭陳述或請求傳訊。


司法院資訊處製作；財團法人民間司法改革基金會備份。
